CURRÍCULUM VITAE LEONARDO HUISACAYNA SILVESTRE

E-mail: leo.hs334@gmail.com **TELÉFONO**: 01 4578166 **CELULAR**: 966532372

DOCUMENTO NACIONAL DE IDENTIDAD - DNI: 72906624

Profesional con interés en análisis de datos, ciencia de datos e investigación de algoritmos. Con conocimiento en el manejo de componentes electrónicos, desarrollo web y servicios en AWS. Con experiencia en el desarrollo con diversos lenguajes, así como la programación con hilos y la comunicación entre dispositivos utilizando distintos protocolos; además cuenta con experiencia en el manejo de las relaciones interpersonales en el ámbito de trabajo. Versátil a la hora de realizar asignaciones y siempre adaptable a las situaciones que se presenten, dispuesto a aprender todo tipo de tecnología y siempre dispuesto a trabajar en equipo manteniendo una comunicación adecuada con sus compañeros.

HABILIDADES

Habilidades Técnicas

- C#
- C++
- PHP
- Python
- SQL Server
- ASP.NET MVC
- Javascript
- Java
- Microsoft Office
- Programación en AndroidProgramación en IOS
- AWS
- Arduino

Habilidades Personales

- Habilidad para resolver problemas
- Dispuesto al aprendizaje
- Honestidad
- Adaptabilidad

Idiomas

- Ingles Avanzado
- Portugués Nativo

FORMACIÓN

Física

POTIFICIA UNIVERSIDAD CATÓLICA DEL PERÚ - PUCP 2011 – 2014

Ingeniería de Software
UNIVERSIDAD PERUANA DE CIENCIAS – UPC
2015 – 2021

EXPERIENCIA LABORAL

Locador de servicios: 02/2016 - 03/2016

Autoridad Nacional del Agua

- Apoyo en la supervisión, pruebas y puesta en marcha del sistema de monitoreo y alerta por activación de quebradas en los departamentos de La Libertad, Ica y Ancash.
- Encargado de la instalación de alarmas y capacitación del personal encargado de monitorear la zona.
- Apoyo en la revisión de estaciones de monitoreo y mantenimiento preventivo de los sistemas de alerta.

Freelancer: 09/2016 – 12/2016 Eg Soft Consultoría y Soporte

• Encargado de apoyar en el desarrollo de páginas web en diferentes proyectos

desarrollados por la empresa.

Asistente de cátedra: 08/2018 – 11/2018 Universidad Peruana de Ciencias Aplicadas

• Encargado de ayudar a alumnos de primeros ciclos en los cursos de programación y dictar talleres de refuerzo a ellos.

Consultor de Desarrollo de software: 12/2018 - 03/2019

VCA Perú

Desarrollo de proyectos en la plataforma Máximo de IBM con el lenguaje
 Java

Desarrollador Junior: 02/2020 - 08/2020

Eq Soft Consultoría y Soporte

- Encargado de desarrollo y soporte en back-end de aplicaciones web
- Encargado del desarrollo de servicios standalone en Python.

REFERENCIAS

VCA

Santiago Nakura – Jefe Inmediato

Celular: 949376898

Correo: snakura@gmail.com

EqSoft

Ernesto Quiñones - Jefe Inmediato

Celular: 999990956

Correo: ernesto@eqsoft.net